臺灣彰化地方法院刑事判決
111年度交易字第379號
公  訴  人  臺灣彰化地方檢察署檢察官
被      告  陳進誠


上列被告因公共危險案件，經檢察官提起公訴（111年度偵字第4
509號），本院判決如下：
    主    文
陳進誠犯不能安全駕駛動力交通工具罪，處有期徒刑陸月，如易
科罰金，以新臺幣壹仟元折算壹日。
    犯罪事實
一、陳進誠於民國111年1月20日22時許，在彰化縣○○鎮○○里○○巷
    00號住處飲用鹿茸酒後，不顧大眾行車之公共安全，基於不
    能安全駕駛動力交通工具之犯意，於翌(21)日7時許，駕駛
    車牌號碼00-0000號自用小貨車自上址住處離開上路行駛，
    嗣於同日中午12時34分許，在彰化縣二林鎮原斗里萬原路1
    段電桿萬原高幹17K2589GC05號前，駕車撞擊路樹，員警據
    報到場處理，將陳進誠送彰化基督教醫療財團法人二林基督
    教醫院救治，並施以吐氣酒精濃度檢測，於同日14時14分許
    ，測得其吐氣所含酒精濃度為每公升0.85毫克，而查悉上情
    。
二、案經彰化縣警察局芳苑分局報告臺灣彰化地方檢察署檢察官
    偵查起訴。
    理    由
一、本判決以下認定本案犯罪事實之非供述證據，查無違反法定
    程序取得之情，且均經本院審理時依法踐行調查證據之程序
    ，自得作為本案認定之用。
二、上開犯罪事實，業據被告陳進誠於警詢、偵訊及本院審理時
    坦承不諱，並有員警職務報告、公路監理電子閘門系統查詢
    資料、車輛詳細資料報表、彰化縣警察局舉發違反道路交通
    管理事件通知單影本、道路交通事故現場圖、道路交通事故
    調查報告表㈠㈡-1、現場及車損照片12張、酒精測定紀錄表等
    在卷可佐，足認被告上開任意性之自白與事實相符，堪以採
    信，本案事證明確，被告犯行堪以認定，應依法論科。
三、論罪科刑
  ㈠按行為後法律有變更者，適用行為時之法律。但行為後之法
    律有利於行為人者，適用最有利於行為人之法律，刑法第2
    條第1 項定有明文。查被告行為後，刑法第185條之3第1項
    業經修正，於111年1月28日公布施行，並自同年1月30日起
    生效。經比較新舊法結果，修正後之規定將法定刑上限由原
    規定之2年提高為3年，併科罰金則從原本規定之新臺幣（下
    同）20萬元提高為30萬元，並無較有利於被告之情形，依刑
    法第2條第1項前段規定，自應適用被告行為時法即修正前刑
    法第185條之3第1項規定論處。是核被告所為，係犯修正前
    刑法第185條之3第1項第1款之不能安全駕駛動力交通工具罪
    。　　
  ㈡按被告構成累犯之事實及應加重其刑之事項，均應由檢察官
    主張並具體指出證明之方法後，經法院踐行調查、辯論程序
    ，方得作為論以累犯及是否加重其刑之裁判基礎（參照最高
    法院110年度台上大字第5660號刑事裁定意旨）。被告前因
    公共危險案件，經本院以110年度交簡字第1695號判決判處
    有期徒刑4月確定，於110年12月30日易科罰金執行完畢。上
    開累犯事實，經檢察官於本院111年6月1日審理期日時主張
    ：被告於前案執行完畢後，5年內再犯本案，且所犯均為酒
    駕案件，足證被告對於刑罰反應力薄弱等語，並有刑案查註
    記錄表附卷可佐（見偵卷第53頁、本院卷第32頁）。足認檢
    察官就個案構成累犯，就累犯事實具體指出證明方法，並就
    應予加重其刑之理由為具體主張，非僅是單純空泛提出被告
    前科紀錄表，應認已盡實質舉證責任。是以，被告受有期徒
    刑之執行完畢，5年以內故意再犯有期徒刑以上之罪，為累
    犯，參酌司法院釋字第775號解釋意旨，衡酌被告於上開前
    案刑期執行完畢後僅20日又再犯本案，可認其對刑罰反應力
    薄弱，兼衡其前、後之案均屬不能安全駕駛動力交通工具罪
    ，認本案依累犯規定對被告加重其刑，並無其所受刑罰超過
    所應負擔罪責而致其人身自由因此遭受過苛之侵害情事，故
    認應依刑法第47條第1項之規定加重其刑。
  ㈢爰審酌被告前另尚有1次不能安全駕駛之公共危險案件，有臺
    灣高等法院被告前案紀錄表在卷可憑，素行非佳，竟仍不知
    悔改，復無視於政府因駕駛人酒後駕車肇事機率大增，常會
    造成駕駛人自己、同車乘客及其他用路人不可彌補之傷害，
    而一再宣導不要酒後駕車之政令宣導，仍於酒後在道路上駕
    車，終致肇事，經警到場處理並測得之吐氣酒精濃度高達每
    公升0.85毫克，可徵其酒醉程度已嚴重減損其判斷力、控制
    力及反應力，而喪失安全駕駛之能力，其所為已嚴重危及一
    般用路人之生命安全；再斟酌本次犯行已為其第3次犯酒醉
    駕車之公共危險罪，可見其遵守法紀之觀念顯有欠缺，應嚴
    予處罰；惟念及其犯罪後坦承犯行，並考量其教育程度為高
    中畢業，打零工，月收入約2萬多元，未婚無子，須扶養母
    親等一切情狀，量處如主文所示之刑，並諭知易科罰金之折
    算標準，以資懲儆。
據上論斷，依刑事訴訟法第299條第1項前段，判決如主文。
本案經檢察官王銘仁提起公訴，檢察官吳皓偉到庭執行職務。
中　　華　　民　　國　　111 　年　　6 　　月　　15　　日
                  刑事第六庭  法  官  范馨元
以上正本證明與原本無異。
如不服本判決應於收受判決後20日內向本院提出上訴書狀，並應
敘述具體理由。其未敘述上訴理由者，應於上訴期間屆滿後20日
內向本院補提理由書(均須按他造當事人之人數附繕本)「切勿逕
送上級法院」。
中　　華　　民　　國　　111 　年　　6 　　月　　15　　日
                              書記官  許原嘉
附錄論罪科刑法條：
修正前中華民國刑法第185條之3
駕駛動力交通工具而有下列情形之一者，處2年以下有期徒刑，
得併科20萬元以下罰金：
一、吐氣所含酒精濃度達每公升0.25毫克或血液中酒精濃度達百
    分之零點零五以上。
二、有前款以外之其他情事足認服用酒類或其他相類之物，致不
    能安全駕駛。
三、服用毒品、麻醉藥品或其他相類之物，致不能安全駕駛。
因而致人於死者，處3年以上10年以下有期徒刑；致重傷者，處1
年以上7年以下有期徒刑。
曾犯本條或陸海空軍刑法第54條之罪，經有罪判決確定或經緩起
訴處分確定，於5年內再犯第1項之罪因而致人於死者，處無期徒
刑或5年以上有期徒刑；致重傷者，處3年以上10年以下有期徒刑
。